【裁判字號】    97,勞小上,1
【裁判日期】    970423
【裁判案由】    給付薪資
【裁判全文】
臺灣臺南地方法院民事裁定             97年度勞小上字第1號
上  訴  人  甲○○
被上訴  人  峻藝實業有限公司
法定代理人  乙○○
上列當事人間請求給付薪資事件，上訴人對於民國96年12月17日
本院臺南簡易庭96年度南勞小字第12號第一審小額判決提起上訴
，本院裁定如下：
    主      文
上訴駁回。
第二審訴訟費用新臺幣壹仟伍佰元由上訴人負擔。
    理      由
一、按關於請求給付金錢或其他代替物或有價證券之訴訟，其標
    的金額或價額在新台幣（下同）10萬元以下者，適用小額程
    序；對於小額程序之第一審裁判之上訴或抗告，非以其違背
    法令為理由，不得為之；再上訴狀內應記載上訴理由，表明
    下列各款事項：一原判決所違背之法令及具體內容。二依訴
    訟資料可認為原判決有違背法令之具體事實，民事訴訟法第
    436條之8第1項、同條之24第2項、同條之25分別定有明文。
    是當事人對於小額程序之第一審判決提起上訴，以第一審判
    決有不適用法規或適用不當為理由時，其上訴狀或理由書應
    有具體之指摘，否則其上訴即難認為合法。
二、本件上訴意旨略以：
（一）被上訴人指控上訴人偷竊被上訴人公司產品約3至4萬元。
      請被上訴人提出有利的人證及物證，法律上不得由任何人
      空口白話隨便誣賴他人清白。上訴人上下班皆須在警衛室
      打卡上下班，並經警衛逐一檢查所有攜帶物品，若有攜帶
      任何專櫃商品進出必須出示購買之統一發票或單據，絕無
      可能任由上訴人自行攜帶專櫃商品進出，故偷竊被上訴人
      公司商品之事絕無可能。再者，被上訴人公司各層樓管亦
      會來回巡視把關，故失竊之事純屬被上訴人公司自編自導
      自演；亦有可能商品根本就沒有少，是事後上訴人提告勞
      資爭議時，被上訴人公司始突然臨時打了一份盤點表反指
      上訴人偷竊。而且，上訴人從任職被上訴人公司至離職止
      ，從未有盤點庫存日報表，況且商品多到難以盤點，任職
      時被上訴人公司亦未清楚交代商品如何盤點，加上人力不
      足及貨品經常調動、瑕疵品退貨等變動，造成盤點上的困
      難度，數據難以正確估計，商品調來調去，一下子多一下
      子少，一下子進貨又一下子調貨，亂七八糟，難以作業。
      離職撤櫃亦毫無預警，事先告知；支薪時又拖拖拉拉不肯
      支薪，規矩一大堆，傳真收據強迫上訴人簽收，否則不予
      支薪。
（二）上訴人確實因當時車貸而要求增加加班機會，無非想多掙
      點錢還款，之後經考量身體承受不住及機械式、不人性化
      的工作操磨，一星期連上12多小時，腳都快站到靜脈曲張
      ，始向被上訴人公司提出請求配班，惟被上訴人公司置之
      不理，事後又不肯支薪。上班時數計算如下：五月全勤，
      例假日延長工時為12.5小時，及提早半小時上班迎賓不列
      入計算，保守估計上班時數共360小時（未休假）；6月1
      日至6月9日共9日，二人配班各上6小時（交班約30分至1
      小時），大約工作7小時，以6小時為保守估計，6×9＝54
      ，另6月7日於保險公司體檢，休假半天7小時。綜上，360
      ＋54－7＝407小時（應該不只）。
（三）從一開始至被上訴人公司任職，因被上訴人公司品項繁多
      細小，難以數計，訴外人張碧純亦從未與上訴人重新盤點
      校正過，否則應該會有每日的盤點庫存表。嗣後偽造之盤
      點庫存表係於被上訴人不願給付薪資，上訴人申訴到勞工
      局協商時，被上訴人始臨時謊編遺缺數據，要上訴人負責
      賠償損失，其實，缺少之物品早已被搬走了。而且依百貨
      行規，即便僅係代班人員，公司亦會附含餐票供應兩餐，
      且當時提出加班係因有加班費，惟嗣後連續站上一整天，
      實在酸痛的受不了，體力無法負荷，便立即請被上訴人公
      司加派人員支援配班，惟上訴人公司一直推三阻四，一直
      未錄用應徵人員。
（四）原判決所違反之法令如下：
      勞動基準法第7條：「雇主應置備勞工名卡，登記勞工姓
      名、性別、出生年月日、本籍、教育程度、住址、身分證
      統一號碼、到職年月日、工資、勞工保險投保日期、獎懲
      、傷病及其他必要事項。前項勞工名卡，應保管至勞工離
      職後五年。」、第14條第1項：「有左列情形之一者，勞
      工得不經預告終止契約：一雇主於訂立勞動契約時為虛偽
      之意思表示，使勞工誤信而有受損害之虞者。二雇主、雇
      主家屬、雇主代理人對於勞工，實施暴行或有重大侮辱之
      行為者。三契約所訂之工作，對於勞工健康有危害之虞，
      經通知雇主改善而無效果者。四雇主、雇主代理人或其他
      勞工患有惡性傳染病，有傳染之虞者。五雇主不依勞動契
      約給付工作報酬，或對於按件計酬之勞工不供給充分之工
      作者。六雇主違反勞動契約或勞工法令，致有損害勞工權
      益之虞者。」、第21條第1項：「工資由勞雇雙方議定之
      。但不得低於基本工資。」、第23條第1項：「工資之給
      付，除當事人有特別約定或按月預付者外，每月至少定期
      發給二次；按件計酬者亦同。」、第24條第1、2款：「雇
      主延長勞工工作時間者，其延長工作時間之工資依左列標
      準加給之：一延長工作時間在二小時以內者，按平日每小
      時工資額加給三分之一以上。二再延長工作時間在二小時
      以內者，按平日每小時工資額加給三分之二以上。」、第
      26條：「雇主不得預扣勞工工資作為違約金或賠償費用。
      」、第30條第1項：「勞工每日正常工作時間不得超過八小
      時，每二週工作總時數不得超過八十四小時。」、第30條
      之1第3款：「中央主管機關指定之行業，雇主經工會同意
      ，如事業單位無工會者，經勞資會議同意後，其工作時間
      得依下列原則變更：……三二週內至少有二日之休息，作
      為例假，不受第三十六條之限制。」、第32條第2、3項：
      「前項雇主延長勞工之工作時間連同正常工作時間，一日
      不得超過十二小時。延長之工作時間，一個月不得超過四
      十六小時。因天災、事變或突發事件，雇主有使勞工在正
      常工作時間以外工作之必要者，得將工作時間延長之。但
      應於延長開始後二十四小時內通知工會；無工會組織者，
      應報當地主管機關備查。延長之工作時間，雇主應於事後
      補給勞工以適當之休息。」、第41條後段：「假期內之工
      資應由雇主加倍發給。」、第42條：「勞工因健康或其他
      正當理由，不能接受正常工作時間以外之工作者，雇主不
      得強制其工作。」、舊勞動基準法施行細則第10條第8、9
      款：「本法第二條第三款所稱之其他任何名義之經常性給
      與係指左列各款以外之給與。……八勞工保險及雇主以勞
      工為被保險人加入商業保險支付之保險費。九……夜點費
      及誤餐費。」、勞動基準法施行細則第50條之2：「雇主
      依本法第八十四條之一規定將其與勞工之書面約定報請當
      地主機關核備時，其內容應包括職稱、工作項目、工作權
      責或工作性質、工作時間、例假、休假、女性夜間工作等
      有關事項。」。
三、經查：
  (一)本件請求給付金錢之訴訟，其標的金額為4萬元，揆諸前開
    規定，應適用小額程序，合先敘明。
  (二)又上訴人於收受原審判決後，雖於法定期間提起上訴，惟上
    訴人提出之上訴理由係主張上訴人絕無竊取被上訴人之物品
    ，被上訴人所指稱失竊之事並不實在，離職撤櫃亦毫無預警
    ，事先告知；支薪時又拖拖拉拉不肯支薪，規矩一大堆，傳
    真收據強迫上訴人簽收，否則不予支薪，再依百貨行規，即
    便僅係代班人員，公司亦會附含餐票供應兩餐，且當時提出
    加班係因有加班費，惟嗣後連續站上一整天，實在酸痛的受
    不了，體力無法負荷，便立即請被上訴人公司加派人員支援
    配班，惟上訴人公司一直推三阻四，一直未錄用應徵人員云
    云。經核上訴人所舉之上開上訴理由，業據原審綜合全卷證
    資料，並於判決之事實及理由第四項得心證的理由中詳述認
    定之憑據，上訴人主張之前述上訴理由，係就原審取捨證據
    、認定事實之職權行使，指摘其為不當，並就原審已論斷者
    ，泛言原審認定之事實有所違誤，而未具體指明原判決有何
    不適用法規或適用法規不當之處，難認上訴人已對原判決如
    何違背法令有何具體指摘；至於上訴人雖另泛稱原判決有違
    反勞動基準法，並列舉勞動基準法第7條、第14條、第21 條
    、第23條、第24條、第26條、第30條、第30條之1、第32 條
    、第41-43條及勞動基準法施行細則第50條之2等條文，又稱
    其損失勞保年資及夜點費、誤餐費云云，惟其僅揭示上開勞
    動基準法及其施行細則之條文，但並未具體指明原判決有何
    不適用上開法規或適用上開法規有何不當之處，亦難認上訴
    人已對原判決如何違背法令有何具體指摘，從而，本件上訴
    為不合法，應可認定。
  (三)綜上所述，上訴人既未具體指摘原判決有何違背法令之事由
    ，而原判決亦無不適用法規、適用法規不當，或有民事訴訟
    法第496條第1款至第5款所列違背法令之情形，揆諸首揭說
    明，上訴人之上訴要難認為合法，應予駁回。
四、末按於小額訴訟之上訴程序，法院為訴訟費用之裁判時，應
    確定其費用額，民事訴訟法第436條之19第1項、第436條之3
    2第1項規定甚明。本件上訴人小額訴訟之上訴，既經駁回，
    關於第二審訴訟費用自應由上訴人負擔。查本件第二審訴訟
    費用，為上訴裁判費用1,500元，揆諸前開規定，應由上訴
    人負擔，爰併予確定如主文第2項所示。
五、結論：本件上訴不合法，爰依民事訴訟法第436條之32第1項
    、第2項、第444條第1項前段、第95條、第78條、第436條之
    19第1項，裁定如主文。
中    華    民    國    97    年    4     月    23    日
                  民事第一庭    審判長法  官  翁金緞
                                      法  官  陳淑卿
                                      法  官  黃瑪玲
以上正本係照原本作成。
本裁定不得抗告。
中    華    民    國    97    年    4     月    23    日
                                      書記官  陳著振


司法院資訊處製作；財團法人民間司法改革基金會備份。
